【裁判字號】    96,訴,1400
【裁判日期】    970219
【裁判案由】    毒品危害防制條例
【裁判全文】
臺灣板橋地方法院刑事判決              96年度訴字第1400號
公  訴  人  臺灣板橋地方法院檢察署檢察官
被      告  丙○○
                  （現另案於臺灣臺北監獄臺北分監執行中）
指定辯護人  本院公設辯護人  甲○○
上列被告因毒品危害防制條例案件，經檢察官提起公訴（96年度
偵字第5295號），本院判決如下：
    主  文
丙○○無罪。
    理  由
一、公訴意旨略以：被告丙○○明知海洛因為毒品危害防制條例
    所規定之第1 級毒品，不得販賣，詎竟意圖販賣第1 級毒品
    海洛因以牟利，於民國96年2 月4 日起至同年月19日止，在
    附表所示時地，販賣海洛因予乙○○，與姓名、年籍不詳，
    綽號「景全」、「阿明」、「阿娟」等人士；每次販賣海洛
    因約可獲利新臺幣（下同）500 元。嗣於同年3 月3 日21時
    30分許，在臺北縣蘆洲市○○路220 號2 樓住處為警查獲，
    並扣得上開行動電話門號晶片卡1 張，因認被告涉有違反毒
    品危害防制條例第4 條第1 項之販賣第1 級毒品罪嫌等語。
二、按犯罪事實應依證據認定之，無證據不得認定其犯罪事實；
    又不能證明被告犯罪者，應諭知無罪之判決，刑事訴訟法第
    154 條第2 項、第301 條第1 項前段分別定有明文。次按所
    謂證據，係指直接間接足以證明犯罪行為之一切證人、證物
    而言；且事實之認定，應憑證據，如未能發現相當證據，或
    證據不足以證明，自不能以推測或擬制之方法，以為裁判基
    礎，最高法院30年上字第128 號、40年臺上字第86號判例均
    可資參考。復按認定不利於被告之事實，須依積極證據，苟
    積極證據不足為不利於被告事實之認定時，即應為有利於被
    告之認定，更不必有何有利之證據，最高法院30年上字第81
    6 號判例意旨可資參照。
三、公訴人認被告丙○○涉有販賣第1 級毒品罪嫌，無非係以被
    告於偵查中之供述，及門號0000000000號行動電話之監聽譯
    文、通聯調閱查詢單、個人姓名更改資料查詢結果各1 份在
    卷，及上開行動電話SIM 卡1 張扣案為其主要論罪依據。訊
    據被告堅決否認有何販賣第1 級毒品之犯行，辯稱：伊並未
    販賣第1 級毒品海洛因予乙○○及姓名、年籍不詳，綽號「
    景全」、「阿明」、「阿娟」等人等語。經查：
(一)、按被告之自白，非出於強暴、脅迫、利誘、詐欺、疲勞訊問
    、違法羈押或其他不正之方法，且與事實相符者，得為證據
    ；被告之自白，不得作為有罪判決之唯一證據，仍應調查其
    他必要之證據，以察其是否與事實相符，刑事訴訟法第156
    條第1 項、第2 項分別定有明文。本件被告丙○○於警詢中
    堅決否認有販賣第1 級毒品海洛因之犯行，雖其於偵查供稱
    ：「（是否改過名？）是, 我本來叫李志偉，後來改名為丙
    ○○。」、「（電話？）0000000000。」、「（何時開始賣
    毒品？）96年1 月底2 月初開始賣毒品。」、「（販賣情形
    ？）96.02.04.16 時，在三重市○○路街以1,000 元代價出
    售海洛因0.1 公克給『景全』, 『景全』是那天15時許打電
    話向我訂的。96.02.07.18 時許，在蘆洲市○○路以2,000
    元代價出售海洛因0.2 公克給乙○○，這次我是向『阿輝』
    拿貨，我賺乙○○500 元。96.02.13.9時許，在三重市○○
    ○路以1,000 元代價出售海洛因0.1 公克給『阿明』，這次
    『阿明』是在當天7 時許打電話向我訂的。96.02.15.20 時
    許，在蘆洲市○○路我的住處樓下，以1,000 元代價出售海
    洛因0.1 公克給『阿娟』，『阿娟』是在當天20時許打電話
    向我訂的。96.02.19.11 時許，在我住處樓下，以1,000 元
    代價出售海洛因0.1 公克給『阿娟』，『阿娟』是在當天11
    時許向我訂的。．．．」、「（每次販賣毒品獲利多少？）
    大概每次賺500 元左右。」等語（見臺灣板橋地方法院檢察
    署96年度偵字第5295號偵查卷第69頁、第70頁）。惟其於本
    院審理中堅決否認有販賣第1 級毒品海洛因之犯行，供詞前
    後不一，且「景全」、「阿明」、「阿娟」等人亦係年籍不
    詳僅有綽號，無法傳喚到庭詰問之人，而被告雖於偵查中自
    白販賣第1 級毒品海洛因予乙○○，惟偵查中並未傳喚乙○
    ○到庭作證，於本院審理中雖多次傳喚乙○○出庭作證，但
    均傳喚無著，復無相關明確提及上開交易海洛因重量、價錢
    等之通訊監察譯文可憑，何況本案並未查獲被告持有第1 級
    海洛因及販賣第1 級毒品之工具，被告如何販賣海洛因予他
    人？故尚難僅憑被告於偵查中之自白，即為被告不利之認定
    。
(二)、門號0000000000號行動電話之監聽譯文、通聯調閱查詢單各
    1 份，及扣案之上開行動電話SIM 卡1 張，僅能證明000000
    0000號行動電話係被告使用，且被告曾與乙○○及姓名、年
    籍不詳，綽號「景全」、「阿明」、「阿娟」等人通話，但
    尚難憑此即認被告有販賣第1 級海洛因之犯行。另個人姓名
    更改資料查詢結果1 份，僅能證明被告曾經改名，但亦尚難
    憑此即認被告有販賣第1 級海洛因之犯行。
四、綜上所述，本院尚難單憑被告於偵查中所為對己不利之自白
    ，而在別無其他積極客觀補強證據可資證明該不利己之自白
    確屬實在之情況下，遽認被告確有販賣海洛因之犯行。從而
    ，檢察官所提被告販賣第1 級毒品犯行之證據，無從使本院
    形成無合理懷疑之心證。此外，復查無其他積極證據足資證
    明被告確有販賣第1 級毒品之犯行，揆諸前揭說明，自應為
    被告無罪之諭知，以免冤抑。
據上論斷，應依刑事訴訟法第301 條第1項，判決如主文。
本案經檢察官郭季青到庭執行職務。
中    華    民    國    97    年    2     月    19    日
               刑事第十九庭 審判長法  官  許必奇
                                  法  官  陳明偉
                                  法  官  曾正耀
上列正本證明與原本無異。
如不服本判決，應於送達後10日內向本院提出上訴狀
                                  書記官  陳淑怡
中    華    民    國    97    年    2     月    19    日
附表：
一、販賣時間：96年2月4日下午4時許。
    販賣地點：臺北縣三重市○路○街某處
    販賣內容：以1000元之代價，出售海洛因0.1公克與持用000
    0000000號行動電話門號之真實姓名年籍不詳，綽號「景全
    」之人士。
二、販賣時間：96年2月7日下午6時許。
    販賣地點：臺北縣蘆洲市○○路某處。
    販賣內容：於96年2月7日下午5時49分許，向持用000000000
    0號行動電話門號之真實姓名年籍不詳，綽號「阿輝」之男
    子，以1500元訂購海洛因0.2公克，嗣取得前開海洛因後，
    於同日下午6時許，在臺北縣蘆洲市○○路某處，以2000元
    之代價，出售前開海洛因與乙○○。
三、販賣時間：96年2月13日上午9時許。
    販賣地點：臺北縣三重市○○○路某處。
    販賣內容：以1千元之代價，出售海洛因0.1公克與持用（02
    ）00000000號市內電話之真實姓名年籍不詳，綽號「阿明」
    之人士。
四、販賣時間：96年2月15日下午8時許。
    販賣地點：臺北縣蘆洲市○○路220號。
    販賣內容：以1千元之代價，出售海洛因0.1公克與持用0000
    000000號行動電話之真實姓名年籍不詳，綽號「阿娟」之人
    士。
五、販賣時間：96年2月19日上午11時許、同日下午8時許。
    販賣地點：臺北縣蘆洲市○○路220號。
    販賣內容：以1千元之代價，出售海洛因0.1公克與持用0000
    000000號行動電話之真實姓名年籍不詳，綽號「阿娟」之人
    士。


司法院資訊處製作；財團法人民間司法改革基金會備份。
